【裁判字號】    90,易,199
【裁判日期】    900322
【裁判案由】    竊盜
【裁判全文】
臺灣彰化地方法院刑事判決                            九十年度易字第一九九號
    公  訴  人  臺灣彰化地方法院檢察署檢察官
    被      告  乙○○
    選任辯護人  曾耀聰律師
右列被告因竊盜案件，經檢察官提起公訴（八十九年度偵字第七００一號），本院判
決如左：
    主      文
乙○○連續結夥三人，攜帶兇器，毀壞門扇竊盜未遂，累犯，處有期徒刑壹年貳月，
並於刑之執行前令入勞動場所強制工作參年。
扣案短鏟肆支、長鏟壹支、鐵鎚壹支、沙輪機壹部、延長線壹組、小起子貳支、鐵鉗
壹支、夾子壹支及活動扳手壹支，均沒收。
    事      實
一、乙○○前曾於民國八十四年六月間，因竊盜案件，經台灣雲林地方法院判處有期
    徒刑七月確定，於八十五年四月二十七日執行完畢；另於八十五年十月間，因竊
    盜案件，經台灣台北地方法院判處有期徒刑八月確定，八十七年一月十九日執行
    完畢；後於八十六年九月間因犯竊盜案件，經台灣苗栗地方法院判處有期徒刑一
    年五月確定，再於八十八年三月間，因竊盜案件，經台灣苗栗地方法院判處有期
    徒刑一年確定，前開二罪接續執行，並於八十九年八月三十日假釋出獄交付保護
    管束，現仍於假釋期間，猶不知悔改，復與劉傳允（另由檢察官分案偵查）、陳
    木郎（檢察官另移由台灣苗栗地方法院檢察署偵查中）基於共同意圖為自己不法
    所有之概括犯意聯絡，先於八十九年九月十五日上午九時五十五分許，由劉傳允
    駕駛車牌號碼ＤＸ─五五一六號之自用小客車，搭載乙○○及陳木郎，至彰化縣
    彰化市○○路○段一三五號甲○○住處，乙○○與劉傳允留在前揭自用小客車上
    把風，陳木郎則持自製客觀上具有危險足可供兇器使用之磨平六角起子（未扣案
    ）撬開甲○○之大門進入屋內，在一樓撬開鐵櫃，欲行竊時為甲○○發現而逃出
    ，坐入前揭自用小客車後逃逸，致未得逞。三人仍未罷手，復於同日上午十時十
    五分許，再至彰化縣彰化市○○路○段八一號丙○○住處，由乙○○與劉傳允，
    在車上把風，陳木郎則下車持上開自製磨平六角起子撬開大門，欲進入行竊時，
    為隨後追至之甲○○發覺報警而逃逸，亦未得逞。嗣於當日上午十一時許，在彰
    化縣彰化市○○路○段一二一巷底為警查獲，並扣得短鏟四支、長鏟一支、鐵鎚
    一支、沙輪機一部、延長線一組、小起子二支、鐵鉗一支、夾子一支及活動扳手
    一支等物。
二、案經彰化縣警察局彰化分局報請台灣彰化地方法院檢察署檢察官偵查起訴。
    理      由
一、訊據被告否認有何把風行為及犯意，辯稱：不知後車廂置有扣案物，我沒有把風
    ，我當時知道陳木郎要做什麼，但我認為那是他們個人行為，所以我坐在車上，
    沒有下去云云。惟查：右揭事實，業據被告於警訊及偵查中坦承不諱，核與共同
    被告劉傳允於警訊、偵查中供承知悉陳木郎下車要竊取財物，並要被告及同案被
    告劉傳允在外把風等語，暨被害人甲○○指述之情節相符，並有在該自用小客車
    內查扣之前揭短鏟四支、長鏟一支、鐵鎚一支、沙輪機一部、延長線一組、小起
    子二支、鐵鉗一支、夾子一支及活動扳手一支等物及照片九幀附卷可稽，而被告
    曾有多次竊盜前科，與劉傳允、陳木郎二人又屬好友，如何不知把風之意，且未
    見被告採取行動，脫離共犯行為，是事後所辯未參與竊盜之詞不足採信，本件事
    證明確，其竊盜犯行洵堪認定。
二、按六角起子於客觀上足對人之身體、生命構成威脅，係具有危險性之工具，應認
    為兇器。核被告所為，係犯刑法第三百二十一條第一項第二款、第三款、第四款
    、第二項之竊盜未遂罪嫌。被告雖已著手竊盜行為之實施，惟未生將財物置於自
    己實力支配下之結果，其犯罪尚屬未遂，按既遂犯之刑減輕其刑。又被告乙○○
    與劉傳允、陳木郎間，有犯意聯絡及行為分擔，為共同正犯。其先後二次加重竊
    盜行為，時間緊接，所犯又係構成要件相同之罪名，顯係基於概括犯意為之，應
    依連續犯規定論以一罪，並加重其刑。被告前曾於八十五年十月間，因竊盜案件
    ，經台灣台北地方法院判處有期徒刑八月確定，八十七年一月十九日執行完畢一
    節，有台灣高等法院被告全國前案紀錄表及台灣彰化地方法院檢察署刑案資料查
    註紀錄表在卷可查，其於五年以內再犯本件有期徒刑以上之罪，為累犯，依法遽
    加重其刑。爰審酌被告之素行、其犯罪之動機、目的、所生之危害及其他情節，
    並犯罪後之態度等一切情狀，量處如主文所示之刑。又被告前於八十四年六月間
    ，因竊盜案件，經台灣雲林地方法院判處有期徒刑七月確定，於八十五年四月二
    十七日執行完畢；另於八十五年十月間，因竊盜案件，經台灣台北地方法院判處
    有期徒刑八月確定，八十七年一月十九日執行完畢；後於八十六年九月間因犯竊
    盜案件，經台灣苗栗地方法院判處有期徒刑一年五月確定，再於八十八年三月間
    ，因竊盜案件，經台灣苗栗地方法院判處有期徒刑一年確定，並於八十九年八月
    三十日假釋出獄交付保護管束，現在假釋期間，有上開紀錄表各一份附卷足按，
    足見其無決意悛悔改過，且無心於正當之工作，犯罪習慣已然形成。經本院斟酌
    再三，認被告僅處以徒刑，尚不能促其警惕戒免惡習，如未於刑之執行前，令入
    勞動處所強制工作，習得勤勞刻苦之精神及謀生之技藝與能力，而驟然返回社會
    ，必因無正當職業，嫌惡工作，致生不能適應而再犯之情形。職是之故，為促使
    被告將來得以自力更生，不致成為其家庭及社會、國家之負累，被告確有於刑之
    執行前令入勞動場所強制工作三年之必要，併宣告之。至被告於執行強制工作期
    間屆滿前，如已無繼續執行之必要，則由執行機關檢具事證，報請檢察官聲請法
    院為准駁之裁定，屆滿後如有延長之必要，其程序亦同。扣案短鏟四支、長鏟一
    支、鐵鎚一支、沙輪機一部、延長線一組、小起子二支、鐵鉗一支、夾子一支及
    活動扳手一支為同案被告陳木郎所有，供被告等人犯罪所用之物，併依法宣告沒
    收。
據上論斷，應依刑事訴訟法第二百九十九條第一項前段，刑法第三百二十一條第二項
、第一項第二款、第三款、第四款、第二十八條、第五十六條、第四十七條、第二十
六條、第三十八條第一項第二款，竊盜犯贓物犯保安處分條例第一條前段、第三條第
一項第一款、第四條、第五條第一項，判決如主文。
本案經檢察官王怡仁到庭執行職務。
中      華      民      國    九十      年      三      月    二十二    日
                              臺灣彰化地方法院刑事第二庭
                                      法      官    李  水  源
右正本證明與原本無異。
如不服本判決，應於判決送達後十日內，向本院提出上訴狀（須附繕本）。
告訴人或被害人對於判決如有不服具備理由請求檢察官上訴者，其上訴期間之計算係
以檢察官收受判決正本之日期為準。
                                      法院書記官    鄭  秀  鑾
中      華      民      國    九十      年      三      月    二十九    日
附錄本案論罪科刑法條全文
刑法第三百二十一條
犯竊盜罪而有左列情形之一者，處六月以上五年以下有期徒刑：
一、於夜間侵入住宅或有人居住之建築物、船艦或隱匿其內而犯之者。
二、毀越門扇、牆垣或其他安全設備而犯之者。
三、攜帶兇器而犯之者。
四、結夥三人以上而犯之者。
五、乘火災、水災或其他災害之際而犯之者。
六、在車站或埠頭而犯之者。
前項之未遂犯罰之。


司法院資訊處製作；財團法人民間司法改革基金會備份。
